【裁判字號】    91,訴,1776
【裁判日期】    920814
【裁判案由】    偽造文書
【裁判全文】
臺灣板橋地方法院刑事判決                        九十一年度訴字第一七七六號
    公  訴  人  臺灣板橋地方法院檢察署檢察官
    被      告  丙○○
右列被告因偽造文書案件，經檢察官提起公訴（九十年度偵字第一一二四五號），本
院判決如左：
    主  文
丙○○無罪。
    理  由
一、公訴意旨略以：被告丙○○於民國八十八年八、九月間，在桃園縣不詳地點，拾
    獲乙○○所遺失之國民身分證一枚，竟予以占為己有後，於八十九年四月十一日
    持該拾得之身分證，偽以乙○○之名義，向中華電信股份有限公司申請行動電話
    ，並偽填申請書及偽造乙○○之署押，使該公司同意其申請九二一六八三三
    九號之行動電話，足生損害於乙○○及中華電信公司對於申請行動電話之審核正
    確性；後被告丙○○某再持該申請所得之行動電話加以行使，打電話給案外人丁○○，始得知上情。因認被告涉犯刑法第二百一十條偽造私文書罪嫌。
二、按犯罪事實應依證據認定之，無證據不得推定其犯罪事實。又不能證明被告犯罪
    者，應諭知無罪之判決，刑事訴訟法第一百五十四條、第三百零一條第一項前段
    分別定有明文。又按在訴訟上用以證明事實之證據，須於通常一般人均不致有所
    懷疑而得確其為真實之程度者，始得據以為有罪之認定，倘其證明尚未達到此程
    度，而有合理之懷疑存在，致無從為有罪之確信時，即應為之無罪判決，有最高
    法院七十六年台上字第四九八七號判例可資參照。
三、公訴人認被告丙○○涉犯刑法第二百一十條偽造文書罪嫌，無非係以被告確有以
    九二一六八三三九之行動電話打電話給證人丁○○，確經丁○○在偵查中證
    述明確，並有中華電信公司之行動電話業務用申請書影本一件在卷可考，為其論
    據。訊據被告在偵審中堅詞否認有前開犯行，辯稱：伊並沒有拿被害人乙○○之
    身分證去申辦行動電話，伊本身有申請另一支電話九二一六八三三八號，只
    有差一個號碼，伊和丁○○是因為投保認識的，丁○○曾向伊借錢，伊沒借給他
    ，可能因此而不高興，故意找伊麻煩等語。經查，被害人乙○○於八十八年八、
    九月間遺失國民身分證，而其並未持其本人國民身分證於八十九年四月十一日向
    中華電信股份有限公司申請九二一六八三三九號門號，亦未填寫行動電話業
    務租用申請書等情，業據被害人乙○○在警詢時及偵審中指述綦詳；而被告於八
    十九年四月十一日向中華電信股份有限公司申請九二一六八三三八號門號，
    亦據被告供述在卷，並有其所填寫之該門號行動電話業務租用申請書一紙在卷可
    查，而觀諸前開二支門號之行動電話業務租用申請書所載，均係向位於台北縣板
    橋市○○路一二一號之和伸通信有限公司所申請，其上所記載之銷售員姓名亦均
    係甲○○，經本院訊之證人甲○○關於前開二紙申請書是否為同一人所填寫申辦
    一事，其證稱：我們受理申辦電話時，一定要有身分證正本，我們會查看是否為
    本人申請，只是有時候因身分證上之照片和本人會有出入，無法判定時，只好由
    中華電信去審查，對於這二張申請書之電話號碼雖然是連號但不一定是接著辦理
    ，這二張申請書之申辦過程伊已沒有印象，而在申請書上除了客戶簽名欄是由客
    戶自己填寫外，其他如住址、年籍資料、申請日期等均是由我們公司的小姐填寫
    的等語。再觀諸上開二紙申請書上之客戶簽名欄之簽名，其上「乙○○」及「丙○○」簽名之筆法、字型、筆勢均不相同，業經本院勘驗屬實，是應非同一人所
    為，堪以認定。則參互以觀，本件九二一六八三三九號門號之申請書是否確
    係由被告所填寫申辦既尚有合理之懷疑存在，自無從遽認被告涉犯前揭偽造文書
    犯行。又查，本件依九二一六八三三九號門號之通聯紀錄觀之，受話號碼
    0000000九號之租用人丁○○在警詢時及偵審中雖均證稱係被告以上開
    電話撥打電話與其聯絡等語，另受話號碼000000000號之租用人戊○○在本院審理時亦證稱：伊認識被告，伊不知是何人以九二一六八三三九號
    跟伊聯絡，但被告打電話問伊店裡的廢油是否已滿時，都是打伊店裡的0000
    0000號電話跟伊聯絡等語，而徵諸常理，上開門號如非被告所使用，何以受
    話號碼之通話人均與被告相識，是被告辯稱其並未使用該門號云云，要非可採，
    惟縱認被告確有使用上開九二一六八三三九號門號，然至多僅能認定被告事
    後確有取得該支門號使用通信，參諸前揭說明，並無法據以推斷或臆測上開門號
    確係由被告填寫申請書所申辦，是亦難憑此而認定被告涉犯本件偽造文書犯行。
五、綜上所述，公訴人所舉事證，尚有合理性之懷疑，難以確信被告行為該當於前揭
    偽造文書之要件，被告所辯前開申請書非其所填寫，應可採信，此外，復查無其
    他具體可信之客觀證據或經驗法則足以證明被告確有前揭犯行，揆諸首開法條規
    定及說明，本件核屬不能證明被告犯罪，爰為無罪判決之諭知。
六、至本件被告使用該支門號通信是否涉有違反電信法第五十六條之犯行，因未據起
    訴，本院無從審究，宜由檢察官另行偵辦，附此敘明。
據上論斷，應依刑事訴訟法第三百零一條第一項，判決如主文。
本案經檢察官曾文鐘到庭執行職務
中      華      民      國    九十二    年      八      月     十四     日
                                      臺灣板橋地方法院刑事第六庭
              法  官  王  士  珮
右正本證明與原本無異。
如不服本判決，應於判決送達後十日內，向本院提出上訴狀。
                                          書記官  程  欣  怡
中      華      民      國    九十二    年      八      月     十四     日


司法院資訊處製作；財團法人民間司法改革基金會備份。
